臺灣臺南地方法院刑事判決　　　　　　　 96年度訴字第339號
公　訴　人　臺灣臺南地方法院檢察署檢察官
被　　　告　甲○○
上列被告因違反毒品危害防制條例案件，經檢察官提起公訴（九
十六年度毒偵字第四一八號），被告就犯罪事實為有罪之陳述，
本院裁定進行簡式審判程序，判決如下：
    主  文
甲○○施用第一級毒品，累犯，處有期徒刑捌月。扣案之止血帶
壹條、削尖吸管貳支、電子磅秤壹台、空白注射針筒陸支、一號
空白夾鏈袋壹包均沒收。
    事  實
一、甲○○先前於民國八十七年間因施用毒品案件，經本院裁送
    強制戒治，於八十八年六月二十三日停止強制戒治付保護管
    束，並於八十八年十二月一日保護管束期滿視為強制戒治執
    行完畢，並曾於九十二年間因施用毒品案件，經本院判處有
    期徒刑一年確定，又於九十三年間因施用毒品及違反槍砲彈
    藥刀械管制條例等案件，經本院定執行刑二年二月確定，上
    開案件接續執行，於九十五年六月十五日假釋出獄，並於九
    十六年一月二十三日保護管束期滿視為刑之執行完畢。詎仍
    不知悔改，仍基於施用第一級海洛因之犯意，於九十六年一
    月二十八日下午某時，在其位於臺南市○區○○街十四號住
    處房間內，以針筒注射方式施用海洛因一次。嗣為警於九十
    六年一月三十日十時五分許在上址查獲，並扣得其所有供施
    用海洛因使用之止血帶一條、削尖吸管二支及秤量供施用之
    海洛因重量之電子磅秤一台，以及預備供施用海洛因而尚未
    使用之針筒六支、一號空白夾鏈袋一包。
二、案經臺南縣警察局麻豆分局報請臺灣臺南地方法院檢察署檢
    察官偵查起訴。
    理  由
一、本件係經被告甲○○於準備程序為有罪之表示，而經本院合
    議庭裁定由受命法官獨任以簡式審判程序加以審理，依刑事
    訴訟法第二百七十三條之二、第一百五十九條第二項之規定
    ，不適用傳聞法則有關限制證據能力之相關規定，合先敘明
    。
二、訊據被告對於上揭事實均坦承不諱，且被告為警查獲後採集
    之尿液送驗結果，呈嗎啡陽性反應，有臺南縣警察局麻豆分
    局偵辦毒品危害防制條例案件尿液送驗對照表及長榮大學九
    十六年二月十五日確認報告各一份可稽，復有其所有供施用
    海洛因使用之止血帶一條、削尖吸管二支及秤量供施用之海
    洛因重量之電子磅秤一台，以及預備供施用海洛因而尚未使
    用之針筒六支、一號空白夾鏈袋一包扣案為證，堪認被告之
    自白與事實相符，其確有施用第一級毒品海洛因之行為無誤
    。
三、按毒品危害防制條例於九十二年七月九日修正公布，自九十
    三年一月九日施行，其中第二十條、第二十三條將施用毒品
    之刑事處遇程序，區分為「初犯」及「五年內再犯」、「五
    年後再犯」。依其立法理由之說明：「初犯」，經觀察、勒
    戒或強制戒治後，應為不起訴處分或不付審理之裁定；經觀
    察、勒戒或強制戒治執行完畢釋放後，「五年內再犯者」，
    因其再犯率甚高，原實施之觀察、勒戒及強制戒治既已無法
    收其實效，爰依法追訴或裁定交付審理。至於經觀察、勒戒
    或強制戒治執行完畢釋放後，「五年後再犯」者，前所實施
    之觀察、勒戒或強制戒治既已足以遮斷其施用毒品之毒癮，
    為期自新及協助其斷絕毒癮，仍適用「初犯」規定，先經觀
    察、勒戒或強制戒治之程序。從而依修正後之規定，僅限於
    「初犯」及「五年後再犯」二種情形，始應先經觀察、勒戒
    或強制戒治程序。倘被告於五年內已再犯，經依法追訴、處
    罰，縱其第三次（或第三次以上）再度施用毒品之時間，在
    初犯觀察、勒戒或強制戒治執行完畢釋放五年以後，已不合
    於「五年後再犯」之規定，且因已於「五年內再犯」，顯見
    其再犯率甚高，原實施觀察、勒戒或強制戒治，已無法收其
    實效，即應依該條例第十條處罰（最高法院九十五年五月九
    日第七次刑事庭會議決議參照）。查被告先前於八十七年間
    因施用毒品案件，經本院裁送強制戒治，於八十八年六月二
    十三日停止強制戒治付保護管束，並於八十八年十二月一日
    保護管束期滿視為強制戒治執行完畢，又於強制戒治執行完
    畢釋放後五年內，再於九十二年間因施用毒品案件，經本院
    判處有期徒刑一年確定在案，有臺灣高等法院被告全國前案
    紀錄表可參，則被告本件施用毒品犯行，相距上開強制戒治
    執行完畢之日（即八十八年十二月一日）雖已逾五年，然其
    在該強制戒治執行完畢釋放後之五年內，於九十二年間又因
    再犯施用毒品之罪，並由法院判決確定在案，揆諸上揭說明
    ，本件被告施用毒品之時點，距離上開強制戒治執行完畢日
    雖已逾五年，仍應依法追訴，而無適用毒品危害防制條例第
    二十條第三項之餘地。從而，本件事證明確，被告犯行洵堪
    認定。
四、按海洛因係屬第一級毒品，毒品危害防制條例第二條第一項
    第一款定有明文，核被告所為，係犯毒品危害防制條例第十
    條第一項之施用第一級毒品罪。被告持有第一級毒品之低度
    行為，為施用之高度行為所吸收，不另論罪。又被告先前於
    九十二年間因施用毒品案件，經本院判處有期徒刑一年確定
    ，又於九十三年間因施用毒品及違反槍砲彈藥刀械管制條例
    等案件，經本院定執行刑二年二月確定，上開案件接續執行
    ，於九十五年六月十五日假釋出獄，並於九十六年一月二十
    三日保護管束期滿視為刑之執行完畢，有上揭臺灣高等法院
    被告前案紀錄表可稽，其受有期徒刑執行完畢，五年以內再
    故意犯本件有期徒刑以上之罪，係為累犯，應依刑法第四十
    七條第一項規定加重其刑。爰審酌被告曾因施用毒品案件，
    經強制戒治後，仍再犯本件之罪，未見悔意，戒癮之意志力
    甚為薄弱，惟其只有施用一次，且犯後尚知坦承犯行，犯後
    態度堪認良好等一切情狀，量處如主文所示之刑。扣案之止
    血帶一條、削尖吸管二支，均係被告所有供施用海洛因使用
    ，而電子磅秤一台，亦為被告所有供秤量海洛因重量使用，
    再尚未使用之針筒六支，亦為被告所有而預備供施打海洛因
    使用，且空白之一號夾鏈袋一包，係預備供裝放施用之海洛
    因使用等情，為被告供認在卷，上揭物品均依刑法第三十八
    條第一項第二款、第三款規定宣告沒收。至於同扣案之手機
    一支、三號夾鏈袋一包，被告均堅詞與上開施用海洛因之犯
    行無關，公訴人亦未舉證證明該批物品與
    本件犯行相關，故不併予宣告沒收。
據上論斷，應依刑事訴訟法第二百七十三條之一第一項、第二百
九十九條第一項前段，毒品危害防制條例第十條第一項，刑法第
十一條前段、第四十七條第一項、第三十八條第一項第二款、第
三款，判決如主文。
本案經檢察官乙○○到庭執行職務。
中　　華　　民　　國　　96　　年　　4 　　月　　24　　日
                  刑事第十一庭  法　官  陳威龍
以上正本證明與原本無異。
如不服本判決，應於收受送達後10日內向本院提出上訴書狀（應
附繕本）。
　　　　　　　　　　　　　　　　書記官　鄭吉裕
中　　華　　民　　國　　96　　年　　4 　　月　　25　　日
附錄論罪科刑法條：
毒品危害防制條例第十條第一項：
施用第一級毒品者，處六月以上五年以下有期徒刑。
